臺灣臺南地方法院民事判決
110年度訴字第901號
原      告  周秀樺
訴訟代理人  許淑琴律師
            馬健嘉律師
            柯權洲律師
被      告  吳嘉惠
訴訟代理人  查名邦律師
            高亦昀律師
            邱瀚文律師
            簡麒融律師
上列當事人間請求侵權行為損害賠償事件，本院於民國110年8月
4日言詞辯論終結，判決如下：
   主      文
被告應給付原告新臺幣肆拾伍萬元，及自民國一一０年七月七日
起至清償日止，按週年利率百分之五計算之利息。
原告其餘之訴駁回。
訴訟費用由被告負擔百分之五十六，餘由原告負擔。
本判決原告勝訴部分得假執行，但被告如以新臺幣肆拾伍萬元為
原告預供擔保，得免為假執行。
原告其餘假執行之聲請駁回。
    事實及理由
一、原告主張：訴外人方聖達為原告配偶，詎被告明知方聖達為
    有配偶之人，竟於民國108年7月起至同年10月止，與方聖達
    發生3次性行為，實已侵害原告之配偶權，致原告受有精神
    上損害新臺幣（下同）800,000元。為此，爰依侵權行為之
    法律關係提起本件訴訟等語，並聲明：被告應給付原告800,
    000元，及自起訴狀繕本送達翌日起至清償日止，按週年利
    率5%計算之利息；願供擔保，請准宣告假執行。
二、被告則以：被告承認有侵害原告配偶權之行為，然原告請求
    之慰撫金顯然過高等語，資為抗辯，並聲明：原告之訴及假
    執行之聲請均駁回；如受不利判決，願供擔保，請准宣告免
    為假執行。
三、兩造不爭執事項（見本院卷第103頁）：　　
  ㈠原告與方聖達於99年10月12日結婚。
  ㈡被告曾於108年4月16日以登記在其父即訴外人吳明輝名下之
    電話號碼0000000000號，3度撥打至原告持用之電話號碼，
    並傳送「你是甲○○吧」之簡訊內容予原告。
  ㈢被告曾於109年12月23日以其持用之電話號碼0000000000號傳
    送「他一直背叛你到現在，連最害怕的事都發生了，小孩發
    燒了他還在別的地方照顧他的小孩，即使知道了也還是必須
    靠他才能生活，那就彼此假面的過下去吧」之簡訊內容予原
    告。
  ㈣被告自108年7月起至同年10月止，明知方聖達為有配偶之人
    ，仍在上開期間與方聖達發生3次性行為。
  ㈤原告年約44歲，美和技術學院二專畢業，現於國軍高雄總醫
    院附設民眾診療服務處擔任護理師，107、108、109年申報
    所得各為918,006元、755,856元、829,041元，名下有汽車1
     輛。
  ㈥被告年約34歲，大學畢業，現任職於迎輝科技股份有限公司
    ，107、108、109年申報所得各為354,686元、402,892元、3
    96,127元，名下無財產。
四、兩造爭執事項（見本院卷第103頁）：
　　原告依侵權行為之法律關係，請求被告賠償精神慰撫金800,
    000元，有無理由？　　
五、本院得心證之理由：
  ㈠按因故意或過失，不法侵害他人之權利者，負損害賠償責任
    。故意以背於善良風俗之方法，加損害於他人者亦同；不法
    侵害他人之身體、健康、名譽、自由、信用、隱私、貞操，
    或不法侵害其他人格法益而情節重大者，被害人雖非財產上
    之損害，亦得請求賠償相當之金額。其名譽被侵害者，並得
    請求回復名譽之適當處分。前2項規定，於不法侵害他人基
    於父、母、子、女或配偶關係之身分法益而情節重大者，準
    用之，民法第184條第1項、第195條第1項、第3項分別定有
    明文。次按婚姻係以夫妻之共同生活為其目的，配偶應互相
    協力保持其共同生活之圓滿安全及幸福，而夫妻互守誠實，
    係為確保其共同生活之圓滿安全及幸福之必要條件，故應解
    為配偶因婚姻契約而互負誠實之義務，配偶之一方行為不誠
    實，破壞共同生活之圓滿安全及幸福者，即為違反婚姻契約
    之義務而侵害他方之權利（最高法院55年度台上字第2053號
    判決意旨參照）。故如明知對方為有配偶之人，仍與之發生
    性交行為，足以破壞夫妻間之共同生活，動搖家庭生活之圓
    滿安全與幸福，依社會一般觀念，自得認有以違背善良風俗
    之方法，故意加損害於對方配偶之配偶權，應構成侵權行為
    。復按慰藉金之賠償須以人格權遭遇侵害，使精神上受有痛
    苦為必要，其核給之標準固與財產上損害之計算不同，然非
    不可斟酌雙方身分資力與加害程度，及其他各種情形核定相
    當之數額（最高法院51年度台上字第223號、86年度台上字
    第3537號判決意旨參照）。
　㈡原告主張被告明知方聖達為有配偶之人，竟於前揭時間與方
    聖達發生3次性行為等情，既為被告所不爭執，堪認被告之
    行為已侵害原告基於配偶關係之身分法益，且加害情節非輕
    ，從而，原告依侵權行為之法律關係，請求被告賠償精神慰
    撫金，洵屬正當。經查，原告年約44歲，美和技術學院二專
    畢業，現於國軍高雄總醫院附設民眾診療服務處擔任護理師
    ，107、108、109年申報所得各為918,006元、755,856元、8
    29,041元，名下有汽車1輛；被告年約34歲，大學畢業，現
    任職於迎輝科技股份有限公司，107、108、109年申報所得
    各為354,686元、402,892元、396,127元，名下無財產等情
    ，有原告之民事補正狀（見本院卷第81頁至第89頁），及本
    院依職權調閱兩造之個人戶籍資料查詢結果、稅務電子閘門
    財產所得調件明細表及勞保與就保資料存卷可稽（置於證物
    袋內）。本院審酌兩造之身分、教育程度、地位、經濟狀況
    ，並考量原告於精神上所受煎熬，認為原告請求被告賠償精
    神慰撫金800,000元，容有略高，應核減為450,000元，較屬
    適當；逾此金額之請求，則不應准許。
　㈢末按給付無確定期限者，債務人於債權人得請求給付時，經
    其催告而未為給付，自受催告時起，負遲延責任。其經債權
    人起訴而送達訴狀，與催告有同一之效力；遲延之債務，以
    支付金錢為標的者，債權人得請求依法定利率計算之遲延利
    息；應付利息之債務，其利率未經約定，亦無法律可據者，
    週年利率為5%，民法第229條第2項、第233條第1項前段、第
    203條分別定有明文。本件原告對被告之侵權行為債權，核
    屬無確定期限之給付，既經原告提起本件訴訟，其起訴狀繕
    本於110年7月6日送達被告（見本院卷第77頁），被告迄未
    給付，當應負遲延責任。是原告併請求被告給付自起訴狀繕
    本送達翌日即110年7月7日起至清償日止，按週年利率5%計
    算之法定遲延利息，核無不合，應予准許。
六、綜上所述，原告依侵權行為之法律關係，請求被告給付450,
    000元，及自110年7月7日起至清償日止，按週年利率5%計算
    之利息，為有理由，應予准許；逾上開範圍所為之請求，則
    為無理由，應予駁回。
七、本件原告勝訴部分所命給付之金額未逾500,000元，依民事
    訴訟法第389條第1項第5款規定，應依職權宣告假執行；原
    告就該部分陳明願供擔保請准宣告假執行，僅係促使本院職
    權之發動，並無准駁之必要。而被告陳明願供擔保免為假執
    行，核無不合，爰依同法第392條第2項規定，酌定相當之擔
    保金額准許之。至原告敗訴部分，其假執行之聲請已失所附
    麗，應併予駁回。
八、本件事證已臻明確，原告雖聲請傳喚方聖達為證人，欲證明
    被告曾與方聖達發生性行為，然被告對於自108年7月起至同
    年10月止，與方聖達發生3次性行為之事實並不爭執，是原
    告調查證據之聲請，洵無必要，兩造其餘攻擊防禦方法及所
    提證據，經本院斟酌後，認為與本件判決結果不生影響，爰
    不逐一論述，附此敘明。
九、訴訟費用負擔之依據：民事訴訟法第79條。
中　　華　　民　　國　　110 　年　　8 　　月　　18　　日
                  民事第一庭    法    官　王鍾湄
以上正本係照原本作成。
如對本判決上訴，須於判決送達後20日內向本院提出上訴狀。
如委任律師提起上訴者，應一併繳納上訴審裁判費。
中　　華　　民　　國　　110 　年　　8 　　月　　18　　日
                                書 記 官  曾怡嘉